【裁判字號】    91,訴,589
【裁判日期】    920710
【裁判案由】    毒品危害防制條例
【裁判全文】
臺灣基隆地方法院刑事判決                          九十一年度訴字第五八九號
    公  訴  人  臺灣基隆地方法院檢察署檢察官
    被      告  甲○○
右列被告因違反毒品危害防制條例案件，經檢察官提起公訴（九十一年度毒偵字第九
八七號）及移
第二二一號），本院判決如左：
    主  文
甲○○連續施用第壹級毒品，累犯，處有期徒刑拾月，扣案之第壹級毒品海洛因淨重
玖點參公克、參點陸陸公克、壹拾點零玖公克、零點壹肆公克均沒收銷燬之；注射針
筒壹拾壹支、分裝袋肆佰貳拾參個、塑膠盒壹個均沒收。又連續施用第貳級毒品，累
犯，處有期徒刑柒月，扣案之第貳級毒品安非他命毛重壹拾壹公克、壹點參公克均沒
收銷燬之；同上之分裝袋肆佰貳拾參個、塑膠盒壹個均沒收。應執行有期徒刑壹年肆
月，扣案之第壹級毒品海洛因淨重玖點參公克、參點陸陸公克、壹拾點零玖公克、零
點壹肆公克，第貳級毒品安非他命毛重壹拾壹公克、壹點參公克均沒收銷燬之；注射
針筒壹拾壹支、分裝袋肆佰貳拾參個、塑膠盒壹個均沒收。
    事  實
一、甲○○於民國八十八年間因竊盜案件，經台灣高等法院判處有期徒刑九月確定（
    甲案）；復分別因施用第二級毒品安非他命案件，先後二次經觀察、勒戒後，均
    認無繼續施用毒品之傾向，由臺灣基隆地方法院檢察署檢察官各於八十八年十月
    十六日、八十九年一月二十九日，以八十八年度毒偵字第五五四號及第五八四號
    、八十九年度毒偵緝字第二五號不起訴處分確定；嗣甲○○又因施用第二級毒品
    安非他命案件，經先送強制戒治，於九十年五月十八日強制戒治期滿，並經本院
    簡易庭以八十九年度基簡字第三八六號判處有期徒刑六月，於八十九年八月十四
    日確定（乙案），上開二案（甲、乙案）經台灣高等法院定其應執行刑為一年二
    月確定，並於九十年十二月十一日執行完畢。詎甲○○復基於概括之犯意，自九
    十一年五月間某日起至九十二年三月十日晚上七時許止，分別在基隆市○○區○
    ○街一三七巷四之一號住處、基隆地區友人住處、基隆及台北縣金山地區公共廁
    所內，以沾香菸或注射針筒施打之方式施用第一級毒品海洛因多次；復另行基於
    概括之犯意，自九十一年五月間某日起至九十二年三月十日晚上七、八時左右，
    在前揭等處所，以打火機燃燒玻璃管之方式施用第二級毒品安非他命多次。嗣為
    警先於九十一年九月二十六日上午十時許，在基隆市○○街、光二路口為警查獲
    ，並扣得第一級毒品海洛因十一包淨重九．三公克；次於九十一年十月六日下午
    四時，在基隆市○○區○○路一一九巷四十四號前查獲，並扣得第一級毒品海洛
    因淨重三．六六公克、第二級毒品安非他命毛重十一公克；再於九十一年十一月
    二十二日中午十二時許，為警於基隆市○○路十巷口查獲，扣得第一級毒品海洛
    因八小包淨重一０．０九公克；又於九十二年三月十一日凌晨零時十分許，經警
    在台北縣金山鄉○○○路九號前逮捕查獲，並扣得第一級毒品海洛因一包淨重０
    ．一四公克、第二級毒品安非他命三包毛重一．三公克、大麻一包淨重一．０一
    公克、注射針筒十一支、分裝袋四百二十三個、塑膠盒一個。
二、案經台北市政府警察局大安分局、台北縣警察局金山分局、基隆市警察局第二、
    三分局報告臺灣基隆地方法院檢察署檢察官偵查起訴及移送併辦。
    理  由
一、訊據被告甲○○坦承自九十一年五月間某日起至九十二年三月十日晚上七時許止
    連續施用第一級毒品海洛因多次，及自九十一年五月間某日起至九十二年三月十
    日晚上七、八時左右，連續施用第二級毒品安非他命多次之事實不諱，核與被告
    分別於九十一年九月二十六日、同年十月六日、同年十一月二十二日、九十二年
    三月十一日經警採尿送驗結果，均呈嗎啡陽性、安非他命陽性反應相符，有基隆
    市衛生局檢驗成績書三份、台灣檢驗科技股份有限公司濫用藥物尿液檢驗報告、
    台北市立療養院煙毒尿液檢驗報告書各一份步檢驗，附卷可稽；並有扣案之第一
    級毒品海洛因淨重九．三公克、三．六六公克、一０．０九公克、０．一四公克
    ，第二級毒品安非他命毛重十一公克、一．三公克、注射針筒十一支、分裝袋四
    百二十三個、塑膠盒一個可資佐證，被告之自白與事實相符，可以採信。又查被
    告前因施用毒品案件，已經觀察、勒戒二次，均認無繼續施用毒品之傾向，由臺
    灣基隆地方法院檢察署檢察官各於八十八年十月十六日、八十九年一月二十九日
    ，以八十八年度毒偵字第五五四號及第五八四號、八十九年度毒偵緝字第二五號
    不起訴處分確定；嗣甲○○又因施用第二級毒品安非他命案件，經先送強制戒治
    ，於九十年五月十八日強制戒治期滿，並經本院簡易庭以八十九年度基簡字第三
    八六號判處有期徒刑六月確定，有不起訴處分書及本院刑事判決書在卷為憑，被
    告此次所犯為「三犯」以上施用第二級毒品，事證明確，犯行堪以認定，應依法
    論科。
二、查海洛因、安非他命為公告管制之第一、二級毒品，被告於右揭時地施用海洛因
    、安非他命，核其所為，係犯毒品危害防制條例第十條第一、二項施用第一、二
    級毒品罪。其持有第一、二級毒品之低度行為為施用第一、二級毒品之高度行為
    所吸收，不另論罪。核其所為多次施用第一、二級毒品之犯行，時間緊接，方法
    相同，所犯均為構成要件相同之罪名，顯均係出於概括之犯意為之，依連續犯之
    規定論以一施用第一級毒品罪及一施用第二級毒品罪，並均依刑法第五十六條之
    規定加重其刑。又所犯施用第一級毒品海洛因及第二級毒品安非他命之犯行，行
    為互殊，犯意互異，應予分論併罰。查被告前曾受如事實欄所載有期徒刑之執行
    ，有臺灣高等法院被告全國前案記錄表附卷可考，其於有期徒刑之執行完畢後五
    年以內，再犯本件最重本刑為有期徒刑以上之罪，為累犯，應遞加重其刑。公訴
    人雖僅就被告於九十一年十月六日下午四時前之二日內及前之四日內，分別施用
    第一級毒品海洛因及第二級毒品安非他命之犯行提起公訴，然檢察官就犯罪事實
    一部起訴，其效力及於全部，本件被告自九十一年五月間某日起至九十二年三月
    十日，分別多次施用第一級毒品海洛因、第二級毒品安非他命部分之犯罪事實，
    與公訴人前揭起訴部分，有連續犯之關係，已如前述，本院自應就屬於裁判上一
    罪之自九十一年五月間某日起至九十二年三月十日，分別多次施用第一級毒品海
    洛因、第二級毒品安非他命部分一併加以裁判。爰審酌被告素行不端，已如前述
    ，多次施用毒品，卻不予戒除，惟屬自傷行為，對於社會危害不大等一切情狀，
    而分別量處如主文所示之刑，並定其應執行刑，以示儆懲。扣案之第一級毒品海
    洛因淨重九．三公克、三．六六公克、一０．０九公克、０．一四公克及第二級
    毒品安非他命毛重十一公克、一．三公克，應依同條例第十八條第一項前段規定
    諭知沒收並銷燬；又注射針筒十一支、分裝袋四百二十三個、塑膠盒一個，為被
    告所有，供施用毒品所用之物，應依刑法第三十八條第一項第二款之規定沒收。
三、至於公訴人移送併辦（九十二年度毒偵字第二二一號）關於被告甲○○持有第二
    級毒品大麻一包淨重一．０一公克，與本案並無裁判上或實質上一罪關係，非本
    院所得併予審理，應退回由公訴人另行偵查，附此說明。
據上論斷，應依刑事訴訟法第二百九十九條第一項前段，毒品危害防制條例第十條第
一項、第二項、第十八條第一項前段、第二十條第三項前段，刑法第十一條、第五十
六條、第四十七條、第五十一條第五款、第三十八條第一項第二款，判決如主文。
本案經檢察官李辛茹到庭執行職務。
中      華      民      國    九十二    年      七      月      十      日
                                      臺灣基隆地方法院刑事第三庭
                                            法  官    何  怡  穎
右正本證明與原本無異。
對於本件判決如有不服，應於收受送達後十日內，向本院提出上訴書狀，上訴於臺灣
高等法院，並按他造當事人之人數附具繕本。
                                            書記官    李  繼  業
中      華      民      國    九十二    年      七      月      十四    日
附錄論罪法條
毒品危害防制條例第十條第一項、第二項：
施用第一級毒品者，處六月以上五年以下有期徒刑。
施用第二級毒品者，處三年以下有期徒刑。


司法院資訊處製作；財團法人民間司法改革基金會備份。
